臺灣臺中地方法院刑事判決
110年度訴字第1828號
公  訴  人  臺灣臺中地方檢察署檢察官
被      告  鄭祐林



上列被告因傷害等案件，經檢察官提起公訴（110年度偵字第292
52號），本院判決如下：
    主    文
鄭祐林以駕駛動力交通工具犯妨害公務執行罪，處有期徒刑拾月
。
    犯罪事實
一、鄭祐林於民國110年8月10日19時許，駕駛車牌號碼000-0000
    號租賃小客車，在臺中市大里區中興路二段與現岱路口違規
    停車，經臺中市政府警察局霧峰分局內新派出所執勤員警張
    世杰、陳虹君巡邏時發現攔查，張世杰、陳虹君2人遂將所
    騎乘之警用機車停放在鄭祐林所駕駛之上開自小客車左方，
    鄭祐林見員警前來擔心遭警方查知通緝犯之身分及查獲車內
    毒品，立即將車窗關上，張世杰認鄭祐林此舉形跡可疑，遂
    開啟鄭祐林上開自小客車駕駛座車門，要求鄭祐林下車接受
    查驗身分，然鄭祐林不予理會，鄭祐林明知張世杰、陳虹君
    身著警察制服，為依法執行職務之公務員，若欲強行駕駛車
    輛離開極有可能撞擊站立在駕駛座車門旁之張世杰、陳虹君
    2人，造成張世杰、陳虹君2人受有傷害，卻仍基於以駕駛動
    力交通工具施強暴方式妨害公務員執行職務、傷害他人身體
    之不確定故意，猛然倒車而加速逃逸，造成張世杰、陳虹君
    2人遭車門撞擊後倒地，致張世杰受有右側小腿擦傷等傷害
    ；陳虹君則受有多處損傷、右側肩膀擦挫傷、右側手肘擦挫
    傷、雙側膝部擦挫傷、右側手部擦挫傷等傷害，嗣經警於11
    0年8月10日21時5分許，在臺中市○○區○○○路00巷0弄0號前逮
    捕緝獲，警方另對鄭祐林所駕駛之上開自小客車執行附帶搜
    索，而扣得甲基安非他命5包（所涉違反毒品危害防制條例
    案件，另案由檢察官偵查）。
二、案經張世杰、陳虹君告訴暨臺中市政府警察局霧峰分局報告
    臺灣臺中地方檢察署檢察官偵查起訴。
    理    由
一、證據能力：
㈠、被告110年8月11日警詢時關於本案事發經過之自白，具有證
    據能力：
　⒈被告於本院準備程序辯稱：我被抓的時候有被警察打，警察
    勒我脖子、用警棍架我脖子，到警察局做筆錄時，當時很不
    舒服，那時候整個手都是被打的痕跡，後來勒戒所主任有看
    到，勒戒所有紀錄等語（見本院卷第38、39頁）。爭執其警
    詢時之自白證據能力。　　　
　⒉惟查：
　⑴被告於110年8月11日製作警詢筆錄，除對於其110年8月10日
    晚間遭員警盤查，駕車撞擊執行公務之警察，導致警察受傷
    等事實為完整供述外，亦稱：（問：警方盤查過程中現場有
    無人員受傷？傷勢為何？為何受傷？）當時我有受傷，傷勢
    為左、右手肘及手臂、左腳腳掌、兩膝膝蓋、額頭、左腰擦
    挫傷。因為當時我跑給警方追，跌倒並遭警方壓制後受傷（
    見偵卷第30頁）。而被告於110年8月10日當時，確因毒品案
    件遭本院及臺中地檢署通緝中，本案員警依刑事訴訟法第87
    條自有權逮捕被告，且依同法第90條，亦可施以必要之強制
    力。被告既自承其當下因通緝中，跑給警察追，員警於逮捕
    過程施以必要之強制力，尚難認有何違法之處。
　⑵又被告於同日移送臺中地檢署由檢察官複訊時，又稱：（問
    ：警詢內容是否實在？）實在。（問：有無遭強暴、脅迫或
    不正訊問？）無。（見偵卷第125頁）。本院審理時，被告
    亦不再爭執自白之證據能力，改稱均出於其自由意思等語（
    見本院卷第162頁）。綜上，被告於本院準備程序爭執其警
    詢自白之任意性，尚無可採，此部分之自白自有證據能力。
    　
㈡、本判決認定事實所引用之被告以外之人於審判外之言詞或書
    面證據等供述證據，公訴人及被告在本院審理時均未聲明異
    議，復經本院審酌認該等證據之作成無違法、不當或顯不可
    信之情況，依刑事訴訟法第159 條之5 第2 項規定，均有證
    據能力。
㈢、又本案認定事實引用之卷內其餘非供述證據，並無證據證明
    係公務員違背法定程序取得，依同法第158 條之4 規定反面
    解釋，亦均有證據能力。
二、上開犯罪事實，業據被告於本院審理期日坦承不諱（見本院
    卷第160、163頁），核與證人即告訴人張世杰警詢及偵查中
    之證述（見偵卷第41-42頁、第135-137頁）、證人即告訴人
    陳虹君警詢及偵查中之證述（見偵卷第43-44頁、第135-137
    頁）大致相符。並有員警職務報告（見偵卷第25頁）、被告
    鄭祐林之臺中市政府警察局霧峰分局搜索扣押筆錄、扣押物
    品目錄表（見偵卷第47-51頁）、案發過程監視器錄影畫面
    翻拍照片、員警傷勢照片、現場蒐證照片（見偵卷第55-68
    頁）、RBV-9857號租賃小客車之車輛詳細資料報表（見偵卷
    第69頁）、尊宏小客車租賃有限公司汽車出租單租賃契約書
    （見偵卷第71-73頁）、仁愛醫療社團法人大里仁愛醫院診
    斷證明書2紙（見偵卷第81-83頁）、臺中市政府警察局霧峰
    分局內新派出所34人勤務分配表（見偵卷第97頁）、臺中市
    政府警察局霧峰分局內新派出所員警出入及領用裝備登記簿
    影本（見偵卷第99頁）、臺中市政府警察局霧峰分局內新派
    出所員警工作紀錄簿（見偵卷第101頁）、本院監視錄影畫
    面截圖（見本院卷第55-60頁）、本院勘驗筆錄（見本院卷
    第81-82頁）在卷可稽。被告前開具任意性之自白經核與事
    實相符而堪採信。本案事證已臻明確，應予依法論科。
三、論罪科刑：
㈠、核被告鄭祐林所為，係犯刑法第277條第1項傷害罪、同法第1
    35條第3項第1款、第1項以駕駛動力交通工具犯妨害公務執
    行罪。公訴意旨僅論以刑法第135條第1項普通妨害公務罪，
    容有未恰，然起訴之基礎事實仍屬同一，且本院審理時亦另
    諭知被告可能涉犯同法第135條第3項第1款、第1項以駕駛動
    力交通工具犯妨害公務執行罪（見本院卷第34、80、159頁
    ），已保障被告之防禦權，爰依法變更起訴法條。
㈡、被告以一行為侵害2人之身體法益，並觸犯數罪名，為想像競
    合犯，應依刑法第55條，從一重論以刑法第135條第3項第1
    款、第1項以駕駛動力交通工具犯妨害公務執行罪。
㈢、爰審酌被告明知自己遭通緝中且持有毒品，見員警上前盤查
    ，為逃避刑事責任，竟率然倒車衝撞執行職務之員警，導致
    2名員警受傷，犯罪動機惡質且藐視公權力，所為應予非難
    。又審酌被告原先否認犯行，辯稱非故意為之，直至本院審
    理時方坦承犯罪，且迄今並未賠償告訴人，審理中經通緝始
    到案之犯後態度。以及審酌被告本案行為前有違反毒品危害
    防制條例之素行。暨審酌被告於本院審理時所供述之教育程
    度、職業、家庭經濟狀況（見本院卷第164頁），量處如主
    文所示之刑，以示懲儆。　　
據上論斷，應依刑事訴訟法第299條第1項前段，判決如主文。
本案經檢察官廖育賢提起公訴，檢察官劉世豪到庭執行職務。
中　　華　　民　　國　　111 　年　　11　　月　　3 　　日
                  刑事第一庭   審判長法  官  陳淑芳
　　　　　　　　　
                                     法  官  黃龍忠
　　　　　　　　　　　　　　　　　　 
                                     法  官  徐煥淵
以上正本證明與原本無異。
如不服本判決應於收受送達後20日內向本院提出上訴書狀，並應
敘述具體理由；其未敘述上訴之理由者，應於上訴期間屆滿後20
日內向本院補提理由書（均須按他造當事人之人數附繕本）「切
勿逕送上級法院」。
告訴人或被害人如不服判決，應備理由具狀向檢察官請求上訴，
上訴期間之計算，以檢察官收受判決正本之日起算。
                             　　　　書記官   陳麗靜
中　　華　　民　　國　　111 　年　　11　　月　　3 　　日
附錄本案論罪科刑法條
中華民國刑法第277條
傷害人之身體或健康者，處5年以下有期徒刑、拘役或50萬元以
下罰金。
犯前項之罪，因而致人於死者，處無期徒刑或7年以上有期徒刑
；致重傷者，處3年以上10年以下有期徒刑。
中華民國刑法第135條
對於公務員依法執行職務時，施強暴脅迫者，處3年以下有期徒
刑、拘役或30萬元以下罰金。
意圖使公務員執行一定之職務或妨害其依法執行一定之職務或使
公務員辭職，而施強暴脅迫者，亦同。
犯前二項之罪而有下列情形之一者，處6月以上5年以下有期徒刑
：
一、以駕駛動力交通工具犯之。
二、意圖供行使之用而攜帶兇器或其他危險物品犯之。
犯前三項之罪，因而致公務員於死者，處無期徒刑或7年以上有
期徒刑；致重傷者，處3年以上10年以下有期徒刑。